臺灣板橋地方法院刑事判決             100年度訴字第1940號
公  訴  人  臺灣板橋地方法院檢察署檢察官
被      告  董誠讚
上列被告因違反毒品危害防制條例案件，經檢察官提起公訴（
100 年度毒偵字第4106號），被告於準備程序中就被訴事實為有
罪之陳述，經本院合議庭裁定改以簡式審判程序審理，判決如下
：
    主  文
董誠讚施用第一級毒品，處有期徒刑捌月，扣案注射針筒及塑膠
藥鏟各壹支均沒收。
    事  實
一、董誠讚前於民國95年間因施用毒品案件，經本院以95年度毒
    聲字第140 號裁定送觀察、勒戒，因認有繼續施用傾向，再
    由本院以95年度毒聲字第1778號裁定令入戒治處所施以強制
    戒治，於戒治期間經評估為合格，認無繼續施以戒治之必要
    ，嗣經臺灣板橋地方法院檢察署檢察官於96年6 月25日以96
    年度戒毒偵字第264 號為不起訴處分確定，並於同日釋放出
    所。又於97年間因施用第一、二級毒品案件，經本院以97年
    度訴字第4430號各判處有期徒刑7 月、4 月，並由臺灣高等
    法院以97年度上訴字第5924號、最高法院98年度台上字第
    1574號判決駁回上訴確定；再於97年間因施用毒品案件，經
    本院以97年度訴字第3535號判處有期徒刑8 月，並由臺灣高
    等法院以97年度上訴字第5153號判決駁回上訴確定；復於98
    年間因施用第一、二級毒品案件，經本院以98年度訴字第
    2006號判處有期徒刑7 月、3 月確定。上開各罪，由本院以
    99年度聲字第4466號裁定定應執行有期徒刑2 年確定，嗣於
    99年9 月28日假釋出監（原假釋期滿日為100 年6 月11日）
    。詎其仍不知悔改，於強制戒治執行完畢釋放後5 年內，且
    於上開假釋期間內，竟基於施用第一級毒品海洛因之犯意，
    於100 年6 月4 日18時許為警查獲前2 至3 日內之某時，在
    其位於新北市○○區○○路149 號之住處內，將海洛因摻水
    混合於針筒內，以注射之方式施用第一級毒品海洛因1 次，
    嗣於100 年6 月4 日18時許，在新北市○○區○○路288 號
    前，因形跡可疑且闖紅燈，經警攔檢而查獲，並扣得其所有
    之注射針筒及塑膠藥鏟各1 支。
二、案經新北市政府警察局新莊分局報告臺灣板橋地方法院檢察
    署檢察官偵查起訴。
    理  由
一、本案被告董誠讚所犯為死刑、無刑徒刑或最輕本刑為3 年以
    上有期徒刑以外之罪，其於準備程序中就被訴事實為有罪之
    陳述，經法官告知簡式審判程序之旨，並聽取公訴人之意見
    後，依刑事訴訟法第273 條之1 第1 項規定，裁定由受命法
    官獨任進行簡式審判程序，合先敘明。
二、上開事實，業據被告董誠讚於本院審理時坦承不諱，且被告
    為警查獲時採尿送驗結果，呈嗎啡（即海洛因水解後之反應
    ）之陽性反應，有新北市政府警察局新莊分局偵辦毒品、麻
    醉藥品案被移送人姓名及代碼對照表及臺灣檢驗科技股份有
    限公司100 年6 月29日濫用藥物檢驗報告各1 紙在卷可證。
    復有注射針筒及塑膠藥鏟各1 支扣案為憑。再現今實務上辦
    理毒品案件，常用檢驗尿液中是否含有毒品反應之方法有免
    疫學分析法和層析法兩類。尿液初步檢驗係採用免疫學分析
    法，由於該分析法對結構類似之成分，亦可能產生反應，故
    初步檢驗呈陽性反應者，需採用另一種不同分析原理之檢驗
    方法進行確認。經行政院衛生署認可之檢驗機構係採用氣相
    層析質譜儀分析法（GC /MS）；以氣相層析質譜儀分析法進
    行確認者，均不致產生偽陽性反應。再查施用海洛因後，其
    於尿液中排出之最長時限，受施用劑量、施用方式、個人體
    質及其代謝情況等因素影響，因個案而異，施用海洛因一般
    可檢出之最長時間為海洛因服用後2 至4 天，此觀諸行政院
    衛生署管制藥品管理局92年3 月10日管檢字第0920001495號
    函文意旨自明，而本案被告所採集之尿液，經依酵素免疫分
    析法初步篩檢，再依氣相層析質譜儀分析法確認，均呈施用
    海洛因後之嗎啡陽性反應，已如上述，並有上開檢驗報告1
    紙可憑；上述鑑驗結果，均係檢驗機關以精密儀器科學檢驗
    方法所得之結論，自可憑信。從而被告於本院審理時自白其
    於查獲前2 至3 日內之某時施用第一級毒品海洛因之犯行，
    核與事實相符，應堪採信。
三、又被告前於95年間因施用毒品案件，經本院以95年度毒聲字
    第140 號裁定送觀察、勒戒，因認有繼續施用傾向，再由本
    院以95年度毒聲字第1778號裁定令入戒治處所施以強制戒治
    ，於戒治期間經評估為合格，認無繼續施以戒治之必要，嗣
    經臺灣板橋地方法院檢察署檢察官於96年6 月25日以96年度
    戒毒偵字第264 號為不起訴處分確定，並於同日釋放出所，
    有臺灣板橋地方法院檢察署刑案資料查註紀錄表及臺灣高等
    法院被告前案紀錄表各1 份在卷可參。從而，本件事證明確
    ，被告經觀察勒戒、強制戒治執行完畢釋放後，5 年內再犯
    本件施用海洛因犯行，堪以認定。
四、查海洛因屬毒品危害防制條例第2 條第2 項第1 款所稱之第
    一級毒品，不得持有、施用，被告竟持以施用，核其所為，
    係犯同條例第10條第1 項之施用第一級毒品罪。其施用前、
    後持有海洛因之低度行為，應為施用之高度行為所吸收，不
    另論罪。爰審酌被告前科素行、智識程度、家庭狀況，其經
    觀察勒戒、強制戒治及刑事科刑處罰後，仍未能戒絕毒品，
    顯見其無戒毒悔改之意，惟其施用毒品之次數僅1 次，犯罪
    後坦認犯行，態度尚稱良好等一切情狀，量處如主文所示之
    刑。扣案注射針筒及塑膠藥鏟各1 支，均為被告所有，供其
    施用第一級毒品所用之物，業據其陳明在卷，爰併予依刑法
    第38條第1 項第2 款規定沒收之。
據上論斷，應依刑事訴訟法第273 條之1 第1 項、第299 條第1
項前段，毒品危害防制條例第10條第1 項，刑法第11條前段、第
38條第1 項第2 款，判決如主文。
本案經檢察官洪國朝到庭執行職務。
中    華    民    國   100    年    9     月    30    日
                  刑事第十九庭  法  官  陳海寧
以上正本證明與原本無異。
如不服本判決，應於判決送達後10日內敘明上訴理由，向本院提
出上訴狀( 應附繕本) ，上訴於臺灣高等法院。其未敘述上訴理
由者，應於上訴期間屆滿後20日內向本院補提理由書「切勿逕送
上級法院」。
                                書記官  馮得弟
中    華    民    國   100    年    10    月    11    日
附錄本案論罪科刑法條全文：
毒品危害防制條例第10條
施用第一級毒品者，處 6 月以上 5 年以下有期徒刑。
施用第二級毒品者，處 3 年以下有期徒刑。